---
title: "Moje pasje i zainteresowania"
format:
  revealjs:
    theme: sky
    transition: slide
    slide-number: true
    chalkboard: true
    footer: "Prezentacja stworzona w Quarto"
---

## Witaj! {.center}
Zapraszam do poznania moich pasji i zainteresowań!

---

## O czym jest ta prezentacja?

O mnie oczywiście! :)


---

## Programowanie {.smaller}

Języki, które znam lub się uczę:

- **R**
- **C/C++**
- **C#**
- **Python**
- **SQL**
- **JavaScript**

---

## Gry i esport {.smaller}

**Analiza strategii i mechanik gier**

```{r echo=FALSE, fig.width=10, fig.height=5}
library(ggplot2)

gry <- data.frame(
  gatunek = c("Strategy", "RPG", "Competitive", "Sandbox", "Indie"),
  godziny = c(450, 320, 580, 280, 150)
)

ggplot(gry, aes(x = reorder(gatunek, godziny), y = godziny, fill = gatunek)) +
  geom_col() +
  coord_flip() +
  labs(title = "Czas spędzony w różnych gatunkach gier",
       x = "Gatunek",
       y = "Godziny gry") +
  theme_minimal() +
  theme(legend.position = "none") +
  scale_fill_viridis_d()
```

<small>*Gaming jako sposób na relaks i trening szybkiego myślenia*</small>

---

## Muzyka - moja eklektyczna playlista {.smaller}

**Od ciężkich riffów po spokojne melodie**

```{r echo=FALSE, fig.width=10, fig.height=5}
library(ggplot2)

muzyka <- data.frame(
  gatunek = c("Metal", "Szanty", "OST gier", "Elektroniczna"),
  procent = c(35, 20, 25, 20)
)

ggplot(muzyka, aes(x = "", y = procent, fill = gatunek)) +
  geom_bar(stat = "identity", width = 1, color = "white", size = 1.5) +
  coord_polar("y", start = 0) +
  labs(title = "Rozkład gatunków muzycznych w mojej playliście",
       fill = "Gatunek") +
  theme_minimal() +
  theme(
    axis.text = element_blank(),
    axis.title = element_blank(),
    panel.grid = element_blank()
  ) +
  scale_fill_manual(values = c("#8B0000", "#1E90FF", "#FF8C00", "#9370DB")) +
  geom_text(aes(label = paste0(procent, "%")),
            position = position_stack(vjust = 0.5),
            color = "white", size = 5, fontface = "bold")
```

<small>*Różnorodność gatunków w zależności od nastroju i sytuacji*</small>

---


## Dziękuję za uwagę! {.center}
<small>*Prezentacja stworzona w Quarto*</small>